【裁判字號】    95,上易,1378
【裁判日期】    951027
【裁判案由】    竊盜
【裁判全文】
臺灣高等法院臺中分院刑事判決        95年度上易字第1378號
上  訴  人  臺灣臺中地方法院檢察署檢察官
被      告  甲○○
                    （另案於臺灣臺中監獄臺中分監執行中）
上列上訴人因被告竊盜案件，不服臺灣臺中地方法院中華民國95
年 9月15日95年度易字第2114號第一審判決（起訴案號：臺灣臺
中地方法院檢察署95年度偵字第 15234號），提起上訴，本院判
決如下：
    主    文
上訴駁回。
    理    由
一、本件上訴意旨略以：原審法院依據協商程序，判處被告有期
    徒刑 8月，且未宣告緩刑。查被告於協商程序表示所願受科
    之刑逾有期徒刑 6月，且未受緩刑宣告者，如其未選任辯護
    人，依刑事訴訟法第 455之5第1項規定，原審法院應指定公
    設辯護人或律師為辯護人，協助進行協商。惟原審法院未依
    上開規定指定辯護人協助被告進行協商，所為之協商判決自
    屬違法，爰對該協商判決提起上訴等語。
二、按依協商程序所為之科刑判決，不得上訴。但有第455條之4
    第1項第1款、第2款、第4款、第6款、第7款所定情形之一，
    或協商判決違反同條第 2項之規定者，不在此限，刑事訴訟
    法第455條之10第1項定有明文。準此，協商程序所為之科刑
    判決，除有：(1)於法院協商訊問程序終結前，被告撤銷協商
    合意或檢察官撤回協商程序之聲請者（刑事訴訟法第 455條
    之 4第1項第1款），(2)被告協商之意思非出於自由意志者（
    同項第2款），(3)被告所犯之罪非第455條之2第1項所定得以
    協商判決者（同項第 4款），(4)被告有其他較重之裁判上一
    罪之犯罪事實者（同項第 6款），(5)法院認應諭知免刑或免
    訴、不受理者，(6)協商判決違反「法院應於協商合意範圍內
    為判決。法院為協商判決所科之刑，以宣告緩刑、二年以下
    有期徒刑、拘役或罰金為限」之規定（同條第2項）等6種情
    形外，均不得上訴。至於協商判決因不得上訴而告確定後，
    如發見該案件之審判係違背法令者，當僅得依非常上訴程序
    加以救濟。
三、本件被告所犯刑法第 321條第1項第3款加重竊盜罪，非為死
    刑、無期徒刑或最輕本刑 3年以上有期徒刑之罪或高等法院
    管轄第一審案件，屬刑事訴訟法第 455條之2第1項所定得以
    協商判決之案件。又被告或公訴人皆未於原審協商程序終結
    前，撤銷協商合意或撤回協商聲請；被告於原審亦自承其協
    商意思係出於自由意志所為（見原審卷第25頁）；且無其他
    應受較重之裁判上一罪之犯罪事實；復無應諭知免刑、免訴
    、不受理等情形。再者，原審對被告所犯之罪，判處有期徒
    刑8月，低於2年以下有期徒刑，亦在協商合意範圍內（見原
    審卷第25頁）。是本件協商判決並無刑事訴訟法第455條之4
    第1項第1款、第2款、第4款、第6款、第7款所定之情形，亦
    無違反同條第2項之規定，依刑事訴訟法第455條之10第1 項
    規定，應屬不得上訴。
四、第二審法院認上訴有不合法律上程式或法律上不應准許或其
    上訴權已喪失之情形者，應以判決駁回之，並得不經言詞辯
    論，此觀諸刑事訴訟法第367條前段、第372條即明，並為同
    法第455條之11第1項規定準用於協商判決之上訴。原審之協
    商判決既屬不得上訴，則檢察官提起本件上訴即不合法，且
    無法補正，揆諸上開說明，應以判決駁回，並不經言詞辯論
    為之。
五、據上論斷，應依刑事訴訟法第455條之11第1項、第 367條前
    段、第372條，判決如主文。
中    華    民    國    95    年    10    月    27    日
            刑事第六庭    審判長法  官  李  文  雄
                                法  官  劉  連  星
                                法  官  張  恩  賜
以上正本證明與原本無異。
不得上訴。
                                書記官  陳  如  慧
中    華    民    國    95    年    10    月    31    日
                                                      Ｒ


司法院資訊處製作；財團法人民間司法改革基金會備份。
